# **André Gustavo Rodrigues**

🖁 Ribeirão Preto, SP | 📞 (16) 98212-1874 | 🖂 andregrdev@gmail.com

LinkedIn: linkedin.com/in/andré-gustavo-rodrigues-ba1292191

Portfólio: https://andregr99.github.io/

#### **Resumo Profissional**

Desenvolvedor RPA com experiência na automação de processos utilizando Python, Power Automate e Blue Prism. Sólidos conhecimentos em desenvolvimento web com Vtex IO, JavaScript e React. Proativo, com foco em eficiência e otimização de fluxos de trabalho.

### **Experiência Profissional**

Arteris (17/07/2024 – Atualmente)

Cargo: Desenvolvedor RPA

Atividades: Desenvolvimento de robôs com RPA utilizando Power Automate, Blue Prism e Python. Análise e documentação de processos, além de monitoramento e manutenção de robôs em produção.

Maeztra (17/10/2022 - 22/12/2023)

Cargo: Desenvolvedor Web Front-End

Atividades: Desenvolvimento de interfaces web com Vtex IO, JavaScript e React. Implementação de layouts responsivos e colaboração com equipes de UX/UI.

**III** Brasilcenter Comunicações LTDA (26/06/2021 - 01/04/2022)

Cargo: Assistente Administrativo

Atividades: Organização de documentos, suporte administrativo e atendimento ao cliente.

Giga (17/12/2019 - 15/04/2021)

Cargo: Atendente

Atividades: Atendimento ao cliente, resolução de problemas e suporte em vendas.

## Formação Acadêmica

UNIP - Universidade Paulista

Curso: Análise e Desenvolvimento de Sistemas (Cursando)

#### **Cursos**

Python (Requests, Os, Plotly, Selenium, Pandas, Playwrite): Curso em Vídeo e Hashtag Programação

- Django/Django REST: Hashtag Programação
- MySQL: Curso em Vídeo
- Desenvolvimento Web (HTML5, CSS3, JavaScript, React, Vtex IO): Curso em Vídeo e CERF
- Git e GitFlow: Curso CERF
- Inglês: GIAEPE

# **Tecnologias**

- ♦ Linguagens: Python, JavaScript, SQL
- ♦ Ferramentas de RPA: Power Automate, Blue Prism
- ♦ Desenvolvimento Web: HTML5, CSS3, JavaScript
- ♦ Framework: Vtex IO, React, Django(Django REST)

## **Idiomas**

us Inglês: Intermediário